臺灣橋頭地方法院刑事裁定　
111年度聲字第1023號
抗告人  即  
受  刑  人  薛永良
上列抗告人即受刑人因聲請定其應執行刑案件，不服本院民國11
1年10月21日111年度聲字第1023號刑事裁定，提起抗告，本院裁
定如下：
    主  文
抗告駁回。
    理  由
一、抗告意旨略以：如附件。
二、按抗告期間，除有特別規定外，為5 日，自送達裁定後起算
    ，刑事訴訟法第406 條前段分別定有明文。又羈押收容或因
    執行在監所之被告提起上訴者，不論係向監所長官提出上訴
    書狀，抑或逕向原審法院提出，均無不可。其向監所長官提
    出書狀，依同法第351條第1項規定必在上訴期間內提出者，
    始視為上訴期間內之上訴，與監所長官何時將上訴書狀送交
    法院收文無關，且條文既規定視為上訴期間內之上訴，故該
    監所雖不在法院所在地，亦無庸扣除其在途期間。至於不經
    監所長官而逕向原審法院提出上訴書狀者，倘被告住所、居
    所或事務所不在法院所在地，自應依同法第66條規定，扣除
    其在途期間，並應以書狀實際到達法院之日，為提出於法院
    之日。而抗告，除抗告編有特別規定外，準用關於上訴之規
    定。
三、經查：
　　㈠本件聲請定應執行刑案件，經本院於民國111年10月21日作
      成裁定，該裁定經向抗告人斯時受執行之監所即法務部矯
      正署高雄戒治所送達，由被告於111年10月31日收執，有
      本院上開裁定及送達證書1紙在卷足憑。惟抗告人嗣於同
      年11月4日移監至法務部矯正署嘉義監獄，有其臺灣高等
      法院在監在押全國紀錄表可參。
　　㈡本件抗告期間既無特別規定，依前開說明，自為5日。提起
      抗告期間，應自合法送達翌日起算，即自111年11月1日起
      算5日抗告期間，應至111年11月5日屆滿。而依卷附抗告
      人對該定應執行刑裁定提出之抗告書狀，於111年11月14
      日始將抗告狀提出於法務部矯正署嘉義監獄，本院於同年
      月16日收受，有本院之收文章可參。是被告既係對監所長
      官提出，自毋庸扣除在途期間。
　　㈢縱認抗告人因有上開移監情事，而未能及時向法務部矯正
      署高雄戒治所提出，其事後所在之法務部矯正署嘉義監獄
      設於嘉義縣鹿草鄉，非屬本院管轄區域內，故加計抗告人
      所在監所之在途期間為6日，則其抗告期間自送達裁定之
      翌日起算，至同年11月11日即已屆滿。
　　㈣揆諸前揭條文規定，被告之抗告既已逾期，該抗告即屬違
      背法律上之程式，且無從補正，本院依法逕以裁定駁回抗
      告。
四、據上論斷，應依刑事訴訟法第220條、第408條第1項前段，
    裁定如主文。
中　　華　　民　　國　　111 　年　　12　　月　　13　　日
                  刑事第二庭    法　官  王奕華
以上正本證明與原本無異。
如不服本裁定，應於送達後5日內，向本院提出抗告狀。
中　　華　　民　　國　　111 　年　　12　　月　　13　　日
                                書記官  莊琬婷